臺灣新北地方法院三重簡易庭民事判決
                                  110年度重簡字第1522號
原      告  鐘震聲  
被      告  葉文雄（即葉競天之繼承人）

            葉李錦雪（即葉競天之繼承人）

訴訟代理人  羅葉小榕
上列當事人間請求侵權行為損害賠償事件，於民國111年2月23日
言詞辯論終結，本院判決如下：
    主  文
被告應於繼承被繼承人葉競天之遺產範圍內，連帶給付原告新臺
幣伍萬零陸佰玖拾元，及均自民國一一○年一月二十九日起至清
償日止，按年息百分之五計算之利息。
原告其餘之訴駁回。
訴訟費用由被告於繼承被繼承人葉競天之遺產範圍內連帶負擔百
分之十四，餘由原告負擔。
本判決原告勝訴部分得假執行。
    事  實  及  理  由
壹、程序方面
　　本件被告葉文雄經合法通知，未於言詞辯論期日到場，核無
    民事訴訟法第386條各款所列各款情形，爰依原告之聲請，
    准由其一造辯論而為判決。
貳、實體方面
一、原告主張：
（一）原告與被告葉文雄、葉李錦雪2人（下稱被告2人）之被繼
      承人葉競天前分別居住於新北市○○區○○街000巷0號建物（
      下稱系爭建物）之5樓及4樓，為鄰居關係，平日相處不睦
      。嗣葉競天於109年1月1日20時54分許於系爭建物之電梯
      內，先基於傷害及強制之犯意徒手毆打原告之頭部及胸部
      後，再於壓制原告肩膀後握拳推打原告之頭部撞擊電梯牆
      ，並以手勒住原告頸部後，抓住原告之衣領及頭髮，欲強
      制原告往電梯外之4樓處移動，於電梯門關閉、原告以手
      扶住電梯門抵抗，葉競天仍持續抓住原告衣領，壓制原告
      之頭部及頸部並徒手毆打原告頭部，至原告受有臉部及胸
      部處之挫傷及擦傷及腦震盪等傷害；於電梯抵達1樓後，
      葉競天另基於恐嚇、強制之犯意，於電梯內以「讓你死」
      等語恫嚇原告後，以手掐住原告頸部將原告壓制於電梯角
      落，不讓原告離去，同時再度將電梯升往4樓，稱要回家
      拿棍子云云，嗣原告趁機回至5樓住處後，葉競天更手持
      棍子於原告住處門口以「出來」等語恫嚇原告。查葉競天
      前開恐嚇及傷害原告之行為，已經新北地方檢察署以109
      年度偵字第13838號起訴書起訴在案，惟因葉競天嗣後於1
      10年6月20日死亡而由本院以110年度訴緝字第39號判決公
      訴不受理在案，然其前開行為仍至原告受有傷害，自應負
      賠償責任。又葉競天既已於110年6月20日死亡，其繼承人
      即被告2人自應繼受被繼承人葉競天上開損害賠償債務。
（二）另查，原告因本件傷勢共計支出醫療費用新臺幣（下同）
      690元，另就葉競天之前開傷害及恐嚇強制行為，併請求
      精神慰撫金36萬元。爰依民法侵權行為損害賠償及繼承法
      律關係提起本件訴訟，並聲明：被告應給付原告36萬0,69
      0元，自起訴狀繕本送達翌日起至清償日止，按年息百分
      之5計算之利息。
二、被告葉李錦雪則以：
    對於事件之發生並不清楚，就原告依侵權行為相關規定主張
    權利並無意見，然依民法第1148條及第1153條第1項等相關
    規定，繼承人就被繼承人之債務僅負限定繼承之責任，被告
    葉李錦雪並已於111年1月27日聲請限定繼承。又被繼承人葉
    競天名下並無任何遺產等語置辯，並聲明：原告之訴駁回。
三、得心證之理由：
（一）原告主張遭被告2人之被繼承人葉競天傷害及恐嚇、強制
      等情，業據其提出新北地方檢察署109年度偵字第13838號
      起訴書、監視器翻拍畫面、現場照片、衛生福利部台北醫
      院診斷證明書、醫療費用收據2紙、監視器影像光碟（本
      院卷第23至51頁）、被繼承人除戶謄本、繼承系統表、繼
      承人全體戶籍謄本（參見原證10至原證12）等件為證，核
      屬相符，並為被告所不爭執，堪認原告之主張為真實。
（二）按繼承人自繼承開始時，除本法另有規定外，承受被繼承
      人財產上之一切權利、義務。但權利、義務專屬於被繼承
      人本身者，不在此限。繼承人對於被繼承人之債務，以因
      繼承所得遺產為限，負清償責任；繼承人對於被繼承人之
      債務，以因繼承所得遺產為限，負連帶責任。民法第1148
      條、1153條第1項分別定有明文。經查：被繼承人葉競天
      基於傷害、強制及恐嚇之犯意毆打原告致其受傷，其侵權
      行為與原告受損害結果間有因果關係，對原告應負損害賠
      償責任。又葉競天於110年6月20日死亡，被告2人為葉競
      天之繼承人，未於法定期間內向本院聲明拋棄繼承，依前
      揭規定僅就葉競天之債務於繼承葉競天之遺產範圍內負清
      償責任，是原告依侵權行為及繼承之法律關係，請求被告
      2人負損害賠償責任，僅於被告2人繼承被繼承人葉競天之
      遺產範圍內為有理由，被告葉李錦雪執此抗辯，固屬有據
      ；惟有無繼承遺產或遺產範圍為何，僅係原告取得執行名
      義後，能否對葉競天之遺產取償、其債權實際能否受償之
      後續強制執行問題，無礙於原告請求被告於繼承葉競天遺
      產範圍內，對原告負清償責任之權利，是被告葉李錦雪另
      抗辯並未繼承任何葉競天之遺產乙節，自不影響上開認定
      事實之結果，附此敘明。
（三）次按因故意或過失，不法侵害他人之權利者，負損害賠償
      責任；不法侵害他人之身體或健康者，對於被害人因此喪
      失或減少勞動能力或增加生活上之需要時，應負損害賠償
      責任；不法侵害他人之身體、健康、名譽、自由、信用、
      隱私、貞操，或不法侵害其他人格法益而情節重大者，被
      害人雖非財產上之損害，亦得請求賠償相當之金額，民法
      第184 條第1項前段、第193 條第1 項、第195 條第1項前
      段分別定有明文。茶葉競天因前揭傷害行為不法侵害原告
      之權利，已如前述，原告請求其負侵權行為損害賠償責任
      ，自屬有據。茲就原告請求之損害賠償金額，審酌如下：
　　⒈醫療費用690元：原告主張因本件事故受有傷勢，支出醫療
      費用690元等情，業據提出衛生福利部台北醫院診斷證明
      書及醫療費用收據2紙為證（本院卷第45至第49頁），依
      前開單據所載，醫療費用共計為690元（計算式：650元＋4
      0元），是原告此部分之請求，自無疑義。
　　⒉精神慰撫金36萬元：按慰撫金之多寡，應斟酌雙方之身分
      、地位、資力與加害程度，及其他各種情形核定相當之數
      額，該金額是否相當，自應依實際加害情形與被害人所受
      之痛苦及雙方之身分、地位、經濟狀況等關係決定之。爰
      審酌原告為大學畢業，從事金融工作，月收入8萬元，名
      下有汽車一部及投資3筆；被告2人均臥病在床，此業據兩
      造陳明在卷，並有原告之稅務電子閘門資料查詢結果在卷
      佐稽，復參以葉競天之加害情形、原告所受傷勢及精神上
      所受痛苦等一切情狀，認為原告請求精神慰撫金36萬元，
      尚屬過高，應以5萬元為適當。
　　⒊綜上，原告得請求被告賠償之損害合計為5萬0,690元（計
      算式：醫藥費用690元＋精神慰撫金5萬元）。　
四、從而，原告依侵權行為及繼承之法律關係，請求被告2人連
    帶給付5萬0,690元及自起訴狀繕本送達翌日即均自110年1月
    29日起至清償日止，按年息百分之5計算之利息，為有理由
    ，應予准許；逾此部分之其餘請求，則無理由，應予駁回。
五、本件原告勝訴部分係適用簡易訴訟程序所為被告敗訴之判決
    ，應依職權宣告假執行。
六、訴訟費用負擔之依據：民事訴訟法第79條。
中    華    民    國   111    年    3     月    11    日
                  臺灣新北地方法院三重簡易庭
                      法      官  王雅婷
以上正本係照原本作成。
如不服本判決，應於送達後20日內，向本院提出上訴狀並表明上
訴理由，如於本判決宣示後送達前提起上訴者，應於判決送達後
20日內補提上訴理由書（須附繕本）。
中    華    民    國   111    年    3     月    11    日
                      書  記  官  陳芊卉